臺灣高雄地方法院刑事判決           100年度審訴字第1681號
公  訴  人  臺灣高雄地方法院檢察署檢察官
被      告  林慈婷
上列被告因違反槍砲彈藥刀械管制條例案件，經檢察官提起公訴
（100年度偵字第11857號），被告就被訴事實為有罪之陳述，經
本院告知簡式審判程序之旨，並聽取被告與公訴人之意見後，本
院裁定進行簡式審判程序，判決如下：
    主  文
林慈婷未經許可持有子彈，處有期徒刑參月，併科罰金新台幣壹
萬元，有期徒刑如易科罰金，罰金如易服勞役，均以新台幣壹仟
元折算壹日。緩刑貳年，並應接受法治教育肆場次，緩刑期間付
保護管束。
    事實及理由
一、按本件被告所犯係死刑、無期徒刑、最輕本刑為3 年以上有
    期徒刑以外之罪，其於準備程序就被訴事實為有罪之陳述，
    經法官告知簡式審判程序之旨，並聽取其與公訴人之意見後
    ，本院認無不得或不宜改依簡式審判程序進行之處，爰依刑
    事訴訟法第273條之1第1項、第284條之1，裁定本件由受命
    法官進行簡式審判程序，合先敘明。
二、本件犯罪事實及證據，除證據部分補充「被告於本院審理之
    自白」外，餘均引用附件檢察官起訴書所載。
三、核被告林慈婷所為，係犯槍砲彈藥刀械管制條例第12條第4
    項未經許可持有子彈罪。本院審酌被告未經許可，擅自持有
    具殺傷力之制式子彈1顆，固有不該，然其持有子彈數量僅
    一顆、數量非多，復未持以另犯他罪，所生危害並非重大、
    未生實質危害，且其年紀尚輕，復已坦承犯行，對於所犯罪
    刑表示悔悟，堪認尚有悔過遷善之可能，暨其生活情況犯罪
    之動機、目的、手段、智識程度等一切情狀，量處如主文所
    示之刑，併分別就有期徒刑及罰金部分諭知易科罰金及易服
    勞役之折算標準。末查，被告未曾因故意犯罪受有期徒刑以
    上刑之宣告，業如前述，其因一時失慮，致罹刑章，其經此
    科刑教訓，自當知所勉而無虞再犯，本院綜核各情，認上開
    刑之宣告，已足策其自新，所宣告之刑，以暫不執行為適當
    ，併依法諭知緩刑2 年，以啟自新。惟考量被告因法紀觀念
    欠缺以致觸法，為使其於緩刑期間保持良好品行，導正偏差
    行為，避免再犯，爰依刑法第74條第2 項第8 款，諭知於緩
    刑期間，應接受法治及認知教育4 場次，併依刑法第93條第
    1 項第2 款之規定，諭知於緩刑期間付保護管束。至扣案之
    口徑9mm 制式子彈1 顆，雖認具有殺傷力，惟於鑑驗過程中
    經試射擊發業已滅失，此有內政部警政署刑事警察局鑑驗書
    1 份在卷可佐，剩餘之彈殼已失其子彈違禁物之性質，爰不
    予宣告沒收，附此敘明。
四、據上論斷，應依刑事訴訟法第273條之1第1項、第284條之1
    、第299條第1項前段、第310條之2、第454條第2項，槍砲彈
    藥刀械管制條例第12條第4項，刑法第11條前段、第41條第1
    項前段、第42條第3 項、第74條第1 項第1 款、第2 項第8
    款、第93條第1 項第2 款，刑法施行法第1 條之1 ，判決如
    主文。
本案經檢察官李英霆到庭執行職務。
中    華    民    國   100    年    7     月    13    日
                      刑事第十庭  法  官  廖建瑜
以上正本證明與原本無異。
如不服本判決應於收受送達後10日內向本院提出上訴書狀，並應
敘述具體理由；如未敘述上訴理由者，應於上訴期間屆滿後20日
內向本院補提理由書（均須按他造當事人之人數附繕本）「切勿
逕送上級法院」。
中    華    民    國   100    年    7     月    13    日
                                  書記官  李崑良
附錄本案論罪科刑法條：
槍砲彈藥刀械管制條例第12條
未經許可，製造、販賣或運輸子彈者，處1年以上7年以下有期徒
刑，併科新台幣500萬元以下罰金。
未經許可，轉讓、出租或出借子彈者，處6月以上5年以下有期徒
刑，併科新台幣300萬元以下罰金。
意圖供自己或他人犯罪之用，而犯前二項之罪者，處3 年以上10
年以下有期徒刑，併科新台幣700萬元以下罰金。
未經許可，持有、寄藏或意圖販賣而陳列子彈者，處5 年以下有
期徒刑，併科新台幣300萬元以下罰金。
第1項至第3項之未遂犯罰之。
附件：
臺灣高雄地方法院檢察署檢察官起訴書
                                    100年度偵字第11857號
    被      告  林慈婷  女  25歲（民國○○年○○月○○日生）
                        住高雄市鼓山區○○○路1990巷15弄
                          8號7樓之1
                        居高雄市鼓山區○○○路347號7樓之
                          2
                        國民身分證統一編號：Ｚ000000000號
上列被告因違反槍砲彈藥刀械管制條例案件，業經偵查終結，認
應提起公訴，茲將犯罪事實及證據並所犯法條分述如下：
        犯罪事實
一、林慈婷明知非經中央主管機關許可，不得持有槍砲彈藥刀械
    管制條例第4 條第1 項第2 款所示之具有殺傷力之子彈，竟
    基於未經許可持有具殺傷力子彈之犯意，於民國99年4 月7
    日以前某時，在高雄市○○路之「享溫馨KTV 」店內，自姓
    名年籍不詳之成年男子手中，取得具有殺傷力之子彈1 顆後
    ，即將之放置在高雄市鼓山區○○○路347 號7 樓之2 租屋
    處，而未經許可持有之。嗣員警於100 年4 月7 日14時30分
    許，持搜索票在林慈婷之上開租屋處執行搜索，並當場扣得
    上開具有殺傷力之子彈1 顆而查獲。
二、案經高雄市政府警察局移送偵辦。
        證據並所犯法條
一、上開事實，業據被告林慈婷供承不諱，復有南部地區巡防局
    岸巡第五二大隊搜索暨扣押筆錄影本1 份、扣押物品目錄表
    影本1 份、扣押物品照片1 張在卷足稽。並有子彈1 顆扣案
    可證。而扣案子彈1 顆，經送鑑定機關以檢視法、試射法鑑
    定，結果認係口徑9mm 制式子彈，經試射，可擊發，認具殺
    傷力等情，內政部警政署刑事警察局100 年4 月22日刑鑑字
    第1000047581號鑑定書1 份暨所附照片2 張在卷可參。綜上
    ，足認被告之自白與事實相符。本件事證已臻明確，被告犯
    嫌洵堪認定。
二、核被告林慈婷所為，係違反槍砲彈藥刀械管制條例第12條第
    4項之未經許可持有子彈罪嫌。另扣案具殺傷力之子彈1顆，
    雖係刑法第38條第1項第1款所定之違禁物，惟已經鑑定試射
    完畢，不另聲請沒收。至其餘扣案物品，由另案偵辦中，且
    核與被告本件所涉犯嫌無關，亦不聲請沒收。
三、依刑事訴訟法第251條第1項提起公訴。
    此  致
臺灣高雄地方法院
中    華    民    國  100    年    5    月    24    日
                             檢察官    林英奇